臺灣苗栗地方法院刑事判決　　　　　　　　　　　　　九十三年度訴字第一三九號
　　公　訴　人　臺灣苗栗地方法院檢察署檢察官
　　被　　　告　甲○○
　　　　　　　　　　　 （另案羈押於臺灣桃園看守所）
右列被告因違反毒品危害防制條例案件，經檢察官提起公訴（九十三年度毒偵字第一
五六號內含台灣板橋地方法院檢察署九十二年度毒偵字第一二一八號、毒偵緝字第七
五○號、台灣板橋地方法院九十二年度毒聲字第二四六八號），本院合議庭裁定後，
以簡式審判程序判決如左：
    主  文
甲○○連續施用第一級毒品，處有期徒刑捌月；又連續施用第二級毒品，處有期徒刑
陸月。應執行有期徒刑壹年壹月。
　　事  實
一、甲○○曾於民國八十九年間，因初犯施用毒品案件，經送觀察、勒戒後，認無繼
    續施用毒品之傾向，經臺灣桃園地方法院檢察署檢察官於八十九年十月九日，以
    八十九年度毒偵緝字第五五五號為不起訴處分確定。然其仍不知反省，復於觀察
    、勒戒執行完畢釋放後五年內基於施用第一級毒品海洛因及第二級毒品安非他命
    之概括犯意，自九十二年三月中旬某日起至同年八月十四日上午某時許（原起訴
    時間為九十二年四月六日凌晨四時許），在苗栗縣大湖鄉義和村淋漓坪九十四號
    及新竹某不詳地點及鶯歌火車站外面之流動廁所內，連續施用第一級及第二級毒
    品海洛因及安非他命多次。分別於九十二年四月六日四時許，在臺北縣鶯歌鎮○
    ○路二九六巷一○四弄十二號旁之鐵皮屋，為警執行搜索後查獲並採集其尿液，
    經送請檢驗後，結果呈現毒品鴉片類及安非他命類陽性反應，經依臺灣板橋地方
    法院以九十二年度毒聲字第二四六八號裁定送觀察、勒戒後，認有繼續施用毒品
    之傾向，由同法院以九十二年度毒聲字第三九六三號裁定強制戒治；及於九十二
    年八月十四日凌晨三十分為新竹市警察局第三分局在新竹市○區○○路一○○一
    號湖山汽車旅館二一一號房間查獲，而知悉上情。
二、案經臺北縣政府警察局三峽分局報由臺灣板橋地方法院檢察署呈請臺灣高等法院
　　檢察署令轉臺灣苗栗地方法院檢察署檢察官偵查起訴。
　　    理  由
一、被告對於在前開事實欄所述時間、地點連續施用第一級毒品海洛因及第二級毒品
    安非他命於偵查中及本院審理中坦白承認，且有下列證據足以證明其有連續施用
    第一級毒品海洛因、第二級毒品安非他命之犯行：
  （一）被告甲○○九十三年三月二十五日於檢察官偵查中的供詞，可證明被告承認
        確有於前開事實欄的時間、地點連續施用第一、二級毒品海洛因及安非他命
        之犯行。
  （二）被告於九十二年四月六日查獲時為臺北縣政府警察局三峽分局警員所採集之
        尿液編號為0000000000號，可證明係被告親自排放之尿液，被告
        身體之代謝物。而該尿液經送請臺灣檢驗科技股份有限公司鑑定，依據該公
        司出具之濫用藥物尿液檢驗報告，可以證明被告於查獲時為警所採集之尿液
        ，結果呈現毒品鴉片類及安非他命類陽性反應。又其自白於九十二年八月十
        四日凌晨三十分為新竹市警察局第三分局在新竹市○區○○路一○○一號湖
        山汽車旅館二一一號房間查獲前同日上午有施用第一級毒品海洛因及第二級
        毒品安非他命，亦有該分局之移送書在卷可查，顯見被告此部分之自白，亦
        堪採信。
　（三）法務部全國檢察官線上查詢刑案人犯在監所最新資料報表、刑案資料查註紀
        錄表、全國施用毒品案件紀錄表、臺灣板橋地方法院九十二年度毒聲字第二
        四六八號刑事裁定各一份在卷，可以證明被告前因二犯施用毒品案件，經法
        院裁定令被告入勒戒處所施以觀察、勒戒之事實。
  （四）臺灣臺北看守所附設勒戒處所九十二年十二月十二日出具之有無繼續施用毒
        品傾向證明書、臺灣板橋地方法院九十二年度毒聲字第三九六三號刑事裁定
        各一份，可以證明被告前因二犯施用毒品案件，經送觀察、勒戒後，認有繼
        續施用毒品之傾向，並經法院裁定令被告入戒治處所施以強制戒治之事實。
  （五）綜上所述，本案犯行明確，應予論罪科刑。
二、核被告所為，係犯毒品危害防制條例第十條第一項施用第一級毒品罪、同條第二
    項施用第二級毒品罪。又公訴意旨雖未敘被告於於九十二年八月十四日上午某時
    許，在新竹地區某不詳地點，施用第一級及第二級毒品之犯行（依據台灣高等法
    院被告全國前案紀錄表記載：新竹市警察局第三分局移送到台灣新竹地方法院檢
    察署，經該署移轉台灣板橋地方法院檢察署，板橋地方法院檢察署移轉苗栗地方
    法院檢察署或新竹地方法院檢察署，之後即查無結果），惟此部分事實與公訴人
    起訴之前開犯罪事實部分，既具有連續犯之裁判上一罪關係，自為起訴效力所及
    ，復據檢察官當庭請求併予審理，本院自應一併審究，附此敘明。其非法持有海
    洛因、安非他命之低度行為，應分別為施用之高度行為所吸收，均不另論罪。被
    告先後多次施用第一級毒品海洛因、第二級毒品安非他命之行為，均時間緊接，
    所犯罪名之構成要件相同，顯係分別基於概括之犯意而為，應依連續犯之規定各
    論以一罪，並均依法加重其刑。被告所犯上開二罪，犯意各別，行為互殊，應分
    論併罰。因此審酌被告非法施用毒品經觀察勒戒、強制戒治，及安非他命係甲基
    苯乙胺化學合成麻醉之藥品，對中樞神經具有強烈興奮作用，吸用之後會降低食
    慾，引起不安、頭昏、顫抖、亢進性反應、失眠、焦慮，影響記憶能力及自主神
    經系統，其判斷力、意志力亦均受限制、嚴重危害身心健康，而慣用者由於精神
    錯亂，更具暴力攻擊及反社會行為、自殺等傾向，後果堪虞，尤其難戒斷，其毒
    害不在煙毒之下，是以行政院衛生署早於七十九年十月九日以衛署藥字第九○四
    一四二號函公告列為麻醉藥品管理條例第二條第四款之「化學合成類麻醉藥品」
    而為管理，不得非法輸入、製造、運輸、販賣、持有、施打或吸用，並自七十九
    年十月十一日起生效，被告所為理應重罰，惟因其所犯僅危害如上所述之個人身
    心健康，及犯後能坦白承認，並參酌檢察官之具體求刑等一切情狀，分別量處被
    告如主文所示之刑，並定其應執行之刑，以資懲儆。
三、扣案之殘渣袋四小包、注射針筒乙支、分裝鏟子乙支、玻璃管子乙支，被告否認
    為其所有，卷內亦無證據足以證明係被告所有，因此不依刑法第三十八條第一項
    第二款之規定宣告沒收，附此說明。
四、本件於言詞辯論時，經公訴人分別就施用第一級毒品具體求刑有期徒刑八月、施
    用第二級毒品具體求刑有期徒刑六月，定應執行有期徒刑一年一月，被告亦同意
    就此科刑為判決，嗣經本院於言詞辯論終結後，當庭宣示判決，被告亦以言詞陳
    明願捨棄上訴權並記明筆錄，依刑事訴訟法第三百五十七條第一項、第三百五十
    八條第一項但書、第三百五十九條規定，被告因捨棄上訴權而喪失其上訴權，特
    此敘明。
據上論斷，應依刑事訴訟法第二百七十三條之一第一項、第二百九十九條第一項前段
，毒品危害防制條例第十條第一項、第二項，刑法第十一條、第五十六條、第五十一
條第五款，判決如主文。
本案經檢察官黃智炫到庭執行職務。
中　　　華　　　民　　　國　　九十三　　年　　　七　　　月　　　六　　　日
                                      臺灣苗栗地方法院刑事第三庭
                                              法  官  張珈禎
右正本證明與原本無異。
如不服本判決，應於判決送達後十日內向本院提出上訴狀（應附繕本）。
被告不得上訴。
                                              書記官  盧俊良
中　　　華　　　民　　　國　　九十三　　年　　　七　　　月　　　六　　　日
附錄本案論罪科刑全部條文
毒品危害防制條例第十條
施用第一級毒品者，處六月以上五年以下有期徒刑。
施用第二級毒品者，處三年以下有期徒刑。
